臺灣基隆地方法院宣示判決筆錄　　　　　　　　　　九十一年度基簡字第五四六號
　　原　　　告　乙○○
　　被　　　告　大豐通運有限公司
　　法定代理人　甲○○
　　訴訟代理人　丁○○
　　　　　　　　丙○○
右當事人間九十一年度基簡字第五四六號侵權行為損害賠償事件於中華民國九十一年
九月十一日下午四時零分在本院民事第七法庭公開宣示判決出席職員如左：
　　　　　　　　法　　　官　陳湘琳
　　　　　　　　法院書記官　黃致祥
　　　　　　　　通　　　譯　沈能理
朗讀案由兩造均未到
法官朗讀主文宣示判決，並諭知將判決主文、所裁判之訴訟標的及其理由要領，記載
於後：
    主      文
被告應給付原告新台幣陸萬捌仟貳佰元，及自民國九十一年四月二十五日起至清償日
止，按年息百分之五計算之利息。
原告其餘之訴駁回。
訴訟費用由被告負擔五分之一，餘由原告負擔。
    事實及理由要領
一、本件原告主張訴外人即被告公司之受僱司機莊純銘於民國九十一年二月四日駕駛
    被告公司所有之車號ＫＴ－七四一號曳引車，行經國道三號公路三五公里八公尺
    中和隧道南向車道時，因任意變換車道而向前追撞其他車輛，造成原告所有車號
    八Ｂ－三七三二號自用小客車（以下簡稱系爭自用小客車）損壞之事實，業據原
    告提出修護記錄表、道路交通事故調查報告表等為證，且為被告所不爭執，並經
    本院依職權向內政部警政署國道公路警察局第六警察隊調閱前揭車禍事故處理資
    料，顯示係訴外人莊純銘駕駛車號ＫＴ－七四一號曳引車未保持安全距離及任意
    變換車道，而追撞訴外人江文福駕駛之車號ＤＭ－四一五二號自用小貨車，再追
    撞訴外人李日興駕駛之車號Ｑ二－三五五號自用大貨車，復追撞原告駕駛之系爭
    自用小客車等情，有內政部警政署國道公路警察局第六警察隊九十一年五月三十
    日公警國六交字第○九一○○○七七九七號函附道路交通事故調查報告表、道路
    交通事故調查筆錄在卷可憑，堪信原告上開主張為真實。
二、按因故意或過失，不法侵害他人之權利者，負損害賠償責任；受僱人因執行職務
    ，不法侵害他人之權利者，由僱用人與行為人連帶負損害賠償責任；不法毀損他
    人之物者，應向被害人賠償其物因毀損所減少之價額；民法第一百八十四條第一
    項前段、第一百八十八條第一項前段及第一百九十六條分別定有明文。查訴外人
    莊純銘係被告公司之受僱人，其係於運送貨物途中因駕駛過失而肇事，並與系爭
    自用小客車之損毀有因果關係，係過失不法侵害他人之權利，被告公司復未主張
    及舉證證明其選任受僱人及監督職務之執行已盡相當之注意，或縱加以相當之注
    意而仍不免發生損害，自應與訴外人莊純銘負連帶賠償責任。茲就原告所請求之
    損害應否准許，分述如次：
　(一)拖車費部分：原告所有系爭自用小客車於車禍發生後支出拖吊費新台幣（下同）
　　四千五百元，有原告提出之統一發票影本附卷可證，且為被告所不爭執，自應准
　　許。
　(二)交通費部分：原告主張其每日需使用車輛上、下班及至台北市北投區振興醫院探
　　視住院之父親，故於九十一年二月四日至同年三月七日車輛修理期間支出租車費
　　一萬三千七百元及計程車費二萬五千元，其中原告租車八天費用為一萬三千七百
　　元，業據其提出格上汽車租賃股份有限公司電子計算機統一發票影本為證，此部
　　分應認係原告所受之損害，應予准許。至其他計程車費之請求，未據原告提出證
　　據以資證明，且依原告所提代步車資試算表所示，原告就週休二日及二二八和平
　　紀念日等例假、休假日亦請求上、下班之車資，實不足取，況經本院囑託台灣區
　　汽車修理工業同業公會鑑定結果，原告受損車輛之修復天數應為九個工作天，有
　　該公會九十一年八月一日九一區汽工（同）字第九一一二九號函可稽，故原告請
　　求交通費之金額在一萬三千七百元之範圍內，為有理由，逾此範圍之請求，即屬
　　無據，應予駁回。
　(三)車輛貶值部分：原告主張系爭自用小客車於九十一年一月五日向新光產物保險股
　　份有限公司投保車體損失險及竊盜損失險時，經保險公司核定價值為五十九萬一
　　千元，迨發生車禍後，車行估價為三十一萬元，故價值減少二十八萬一千元云云
　　，固據原告提出汽車保險單及估價單影本各一件為證，然系爭自用小客車於九十
　　一年一月五日投保，與車禍發生之時間相距約一個月，其汽車及附加零件已有折
　　舊，自不足為認定系爭自用小客車於車禍發生時價值之依據，另估價單為私文書
　　，被告否認其真正，亦難認屬實。而經台灣區汽車修理工業同業公會鑑定結果，
　　系爭自用小客車共使用一年四個月，事故前車價為四十四萬元左右，事故後車價
　　為三十九萬元左右，事故前後差價為五萬元左右，有該公會上開函足憑，則原告
　　得請求車輛交易性貶值之價額為五萬元，逾此範圍之請求，尚非可採。
三、從而，原告基於侵權行為之法律關係，請求被告給付六萬八千二百元，及自支付
    命令送達被告翌日即九十一年四月二十五日起至清償日止，按年息百分之五計算
    之利息，為有理由，應予准許；逾上開金額部分之請求，於法無據，應予駁回。
中　　　華　　　民　　　國　　九十一　　年　　　九　　　月　　十一　　　日
~B臺灣基隆地方法院基隆簡易庭
~B　　　　法　　　官　陳湘琳
對於本件判決如有不服，應於收受送達後二十日內向本院提出上訴書狀，上訴於本院
合議庭，並按他造當事人之人數附具繕本。
中　　　華　　　民　　　國　　九十一　　年　　　九　　　月　　　十二　　日
~B        法院書記官  黃致祥
